【裁判字號】    99,台抗,430
【裁判日期】    990520
【裁判案由】    違反毒品危害防制條例聲請再審
【裁判全文】
最高法院刑事裁定              九十九年度台抗字第四三０號
抗  告  人  甲○○
上列抗告人因違反毒品危害防制條例案件，不服台灣高等法院中
華民國九十九年三月二十三日駁回聲請再審之裁定（九十九年度
聲再字第九六號），提起抗告，本院裁定如下：
    主  文
抗告駁回。
    理  由
按有罪之判決確定後，因發見確實之新證據，足認受有罪判決之
人應受無罪、免訴、免刑或輕於原判決所認罪名之判決者，固得
依刑事訴訟法第四百二十條第一項第六款規定，為受判決人之利
益聲請再審。惟所稱「發見確實之新證據」，係指該項證據本身
，從形式上觀察，顯然可認為足以動搖原確定之判決，而為受判
決人有利之判決者而言。本件抗告人甲○○經原審法院八十九年
度上更(一)字第一一八二號判決認定：緣劉禮增（業經判處無期徒
刑確定）與鄧鎮國（通緝中）共謀自泰國空運走私進口夾藏淨重
二萬零一百七十一公克海洛因之鋼鐵模具來台，再由與彼等有犯
意聯絡之成年男子「李先生」居中聯繫抵達後之接運事宜。抗告
人係於民國八十八年五月二十九日至六月一日間，與綽號「啤酒
」之該「李先生」，基於運輸上開夾藏海洛因之鋼鐵模具之犯意
聯絡，由「啤酒」交付行動電話一只供抗告人聯絡使用，約定由
抗告人與接運車輛會合後，引導該車輛及人員前往卸貨地點，並
允以新台幣（下同）一萬五千元報酬，經內政部警政署航空警察
局員警循線跟監，於抗告人依約駕駛小貨車導引至卸貨地點時，
當場查獲等情，而予論處共同運輸第一級毒品未遂罪刑（處有期
徒刑十二年，褫奪公權五年），並經本院九十一年度台上字第一
六０三號判決以其上訴無理由，予以駁回確定，有各該判決在卷
可稽。抗告人向原審聲請再審意旨以：證人王俊國即綽號「啤酒
」者，其於案發後離開台灣，迄九十六年始經遣送回台，其於九
十八年一月十五日在台灣高等法院高雄分院庭訊時證稱抗告人受
其所託承載之物，僅知悉為機械模具，不知其內夾藏毒品海洛因
等語，此項證言攸關抗告人與其之間有無犯意聯絡及行為分擔，
足以推翻原確定判決之事實認定，原審未及審酌，爰依刑事訴訟
法第四百二十條第一項第六款聲請再審等語。惟查王俊國經原審
法院九十七年度上重更(一)字第二０號、本院九十八年度台上字第
一六一二號判決論處共同運輸第一級毒品罪刑（處無期徒刑，褫
奪公權終身）確定；依確定判決所認定之事實，王俊國係與劉禮
增、鄧鎮國、綽號「阿明」者，共同基於私運海洛因進口之犯意
聯絡，謀議以鋼鐵模具夾藏海洛因方式自泰國私運進口抵台，並
由王俊國負責聯繫運送事宜，邀知情之抗告人接運上開夾藏海洛
因之鋼鐵模具，允以一萬五千元報酬，經抗告人允諾，彼此基於
共同運輸海洛因之犯意聯絡，交付抗告人行動電話一只供作聯絡
使用，嗣由「阿明」指示抗告人與運送車輛會合後，由抗告人引
導該車輛及人員至卸貨地點，經警循線查獲等情。再依原審法院
九十七年度上重更(一)字第二０號判決理由乙所載，王俊國於該案
第一審審理時業已坦承上開犯罪事實，且於檢察官向第一審法院
聲請羈押之訊問時稱：「我只是幫鄧鎮國介紹甲○○去幫鄧鎮國
運那批毒品」等語，於原審審理時復指稱：運輸海洛因毒品係鄧
鎮國、劉禮增、「阿明」與抗告人之間有犯意聯絡等語；該判決
理由並說明王俊國嗣以不知所運輸之物係海洛因，並否認與抗告
人接洽聯繫等情，均與事實不符，不足採信。從形式上觀察，抗
告人聲請再審意旨所謂王俊國之供述，顯然不足以動搖原確定判
決，而為抗告人有利之判決，揆諸首揭說明，自非「發見確實之
新證據」之屬。原裁定因予駁回抗告人之再審聲請，經核於法無
違。抗告意旨徒謂其係在不知情下，受綽號「啤酒」之王俊國所
託承載機械模組，指摘原審未調閱王俊國之歷次陳述筆錄，即裁
定駁回抗告人之聲請再審，有失公允云云，為無理由，應予駁回
。
據上論結，應依刑事訴訟法第四百十二條，裁定如主文。
中    華    民    國  九十九  年    五    月   二十   日
                      最高法院刑事第十庭
                          審判長法官  花  滿  堂
                                法官  陳  東  誥
                                法官  林  錦  芳
                                法官  洪  昌  宏
                                法官  魏  新  和
本件正本證明與原本無異
                                      書  記  官
中    華    民    國  九十九  年    五    月  二十四  日
                                                      K

司法院資訊處製作；財團法人民間司法改革基金會備份。
